Minutes et répertoires du notaire Jean COLAS, 8 janvier 1645 - 7 juin 1665 (étude XXXV)
Archives nationales
- Minutes de Jean COLAS, 1634 - 1722; MC/ET/XXXV/356 - MC/ET/XXXV/597
  - Minutes. 1656, MC/ET/XXXV/406
    - LAMBERT Nicolas Seigneur de Thorigny la Postolle Sucy en Brie § Transaction entre Nicolas LAMBERT et l'abbaye de Saint-Pierre le Vif à Sens, 9 mars 1656; MC/ET/XXXV/406
      accord
    - ST PIERRE LE VIF abbaye de à Sens § Transaction entre abbaye de Saint-PIERRE LE VIF et Nicolas LAMBERT, Seigneur de Thorigny, La Postolle et Sucy en Brie, 9 mars 1656; MC/ET/XXXV/406
    - LAMBERT Nicolas Seigneur de Thorigny, la Postolle, Sucy en Brie § Fabrication d'un tapis par Simon LOURDET, Tapissier ordinaire du Roi pour le compte de Nicolas LAMBERT, 9 mai 1656; MC/ET/XXXV/406
    - Tapissier LOURDET (Simon). .. ordinaire du Roi à la Savonnerie § Marché de tapis par. .. pour Nicolas LAMBERT, seigneur de Thorigny, 9 mai 1656; MC/ET/XXXV/406
      marché; Lourdet, Simon
    - LOURDET (Simon) Tapissier ordinaire du Roi à la Savonnerie. § Fabrication d'un tapis par .. pour le compte de Nicolas LAMBERT, seigneur de Thorigny, 9 mai 1656; MC/ET/XXXV/406
      Lourdet, Simon
    - AMATIER Charlotte Epouse d'Edme FOIN, marchand à Sens § Vente par Charlotte AMATIER d'une maison à la Postolle à Nicolas LAMBERT, seigneur de Thorigny, 29 décembre 1656; MC/ET/XXXV/406
      acte de vente
    - FOIN Edme marchand à Sens § Vente par Edme FOIN et Charlotte AMATIER sa femme d'une maison à La Postolle à Nicolas LAMBERT, seigneur de Thorigny, 29 décembre 1656; MC/ET/XXXV/406
    - LAMBERT Nicolas Seigneur de Thorigny, la Postolle et Sucy en Brie § Vente par Edme FOIN, marchand à Sens et Charlotte AMATIER sa femme, d'une maison à la Postolle à Nicolas LAMBERT, 29 décembre 1656; MC/ET/XXXV/406
  - Minutes. 1657, MC/ET/XXXV/407
    - Inventaire de François Deschamps l'aîné marchand fripier, 27 juin 1618; MC/ET/XXXV/407
      inventaire; Deschamps, François
  - Minutes. 1658, MC/ET/XXXV/408
    - LAMBERT Nicolas Seigneur de Thorigny, la Postolle et Sucy en Brie § Transaction entre Nicolas LAMBERT et l'abbaye Saint-Jean les Sens., 3 février 1658; MC/ET/XXXV/408
    - S/T/ JEAN LES SENS abbaye de à Sens § Transaction entre abbaye de S/T/ JEAN LES SENS et Nicolas LAMBERT, Seigneur de Thorigny, La Postolle et Sucy en Brie, 3 février 1658; MC/ET/XXXV/408
    - BERTHELIN (Françoise) Veuve de François THIERRIAT, sergent et messager à Saint-Florentin § Mariage de Pierre LEROY, maître tissutier rubanier et de Marie THIERRIAT, fille de Françoise BERTHELIN., 9 juin 1658; MC/ET/XXXV/408
      contrat de mariage; Berthelin, Françoise
    - THIERRIAT (Odet) maître aiguilletier à Paris § Mariage de Pierre LEROY, maître tissutier rubanier à Paris et de Marie THIERRIAT, en présence de Odet THIERRIAT oncle maternel de l'épouse, 9 juin 1658; MC/ET/XXXV/408
    - THIERRIAT (Marie) Vit rue Saint-Denis à Paris § Mariage de Pierre LEROY, maître tissutier rubanier et de Marie THIERRIAT fille de feu François THIERRIAT, sergent et messager à Saint-Florentin et de Françoise BERTHELIN, 9 juin 1658; MC/ET/XXXV/408
      contrat de mariage; Thierriat, Marie
    - THIERRIAT (François) (+) Sergent et messager à Saint-Florentin § Mariage de Pierre LEROY, maître Tissutier Rubannier et de Marie THIERRIAT, fille de feu François THIERRIAT et de Françoise BERTHELIN, 9 juin 1658; MC/ET/XXXV/408
      contrat de mariage; Thierriat, François
    - LEROY (Pierre) M° Tissutier rubanier Vit faubourg Saint-Martin paroisse Saint-Laurent § Mariage de Pierre LEROY et de Marie THIERRIAT fille de feu François THIERRIAT, sergent et messager à Saint-Florentin et de Françoise BERTHELIN, 9 juin 1658; MC/ET/XXXV/408
      contrat de mariage; Leroy, Pierre
    - LAMBERT Nicolas Seigneur de Thorigny la Postolle Sucy en Brie § Transaction entre Nicolas LAMBERT et la veuve d'Eustache LESUEUR, peintre ordinaire du Roi, 28 juillet 1658; MC/ET/XXXV/408
    - Peintre LE SUEUR (Eustache) - ord de Roi § Transaction entre Nicolas LAMBERT, veuve de Thorigny, et le veuve d'..., 28 juillet 1658; MC/ET/XXXV/408
      accord; Le Sueur, Eustache
    - LE SUEUR (M.)veuve d'Eustache Peintre ordinaire du Roi § Transaction entre .. et Nicolas LAMBERT, seigneur de Thorigny, 28 juillet 1658; MC/ET/XXXV/408
      accord; Le Sueur, M.
    - BIENCOURT Gabriel de, Chevalier Seigneur de Poitrincourt Vit à Thorigny § Vente par Gabriel de BIENCOURT époux de Marie de TREMELET, d'une maison à Thorigny, à Nicolas LAMBERT, seigneur de Thorigny., 6 septembre 1658; MC/ET/XXXV/408
    - LAMBERT Nicolas Seigneur de Thorigny, la Postolle, Sucy en Brie § Vente par Gabriel de BIENCOURT, chevalier seigneur de Poitrincourt, d'une maison à Thorigny à Nicolas LAMBERT, 6 septembre 1658; MC/ET/XXXV/408
    - THORIGNY maison à § Vente par Gabriel de BIENCOURT, chevalier sr de Poitrincourt, époux de Marie de TREMELET d'une maison à THORIGNY à Nicolas LAMBERT, seigneur de Thorigny, 6 septembre 1658; MC/ET/XXXV/408
    - TREMELET (Marie de) épouse de Gabriel de BIENCOURT, chevalier, seigneur de Poitrincourt § Vente par Marie de TREMELET d'une maison à Thorigny à Nicolas LAMBERT, seigneur de Thorigny, 6 septembre 1658; MC/ET/XXXV/408
      acte de vente; Tremelet, Marie de
  - Minutes. 1659, 15 janvier - 1659, 15 janvier 1659 - 1659; MC/ET/XXXV/409
  - Minutes. 1660, MC/ET/XXXV/410
    - LAMBERT Nicolas Seigneur de Thorigny, la Postolle Sucy en Brie § Marché entre Nicolas LAMBERT et Fiace TARSIEN, Carries à Armentières et Jacques PEPIN, voiturier par eau pour amener à Bretigny 8 colonnes de pierre, 11 juin 1660; MC/ET/XXXV/410
    - SUCY en Brie Château § Marché de transport de 8 colonnes de pièce au port de Bretigny près Chennevières pour le compte de Nicolas LAMBERT, seigneur de Thorigny, 11 juin 1660; MC/ET/XXXV/410
    - TARSIEN (Fiacre) Carrier à Armentières près Meaux § Marché entre Nicolas LAMBERT, seigneur de Thorigny et. .. et Jacques PEPIN, marinier pour le transport au port de Bretigny près chenevière de 8 colonnes de pierre, 11 juin 1660; MC/ET/XXXV/410
      marché; Tarsien, Fiacre
    - PEPIN Jacques Marinier § Marché entre Nicolas LAMBERT, seigneur de Thorigny et Jacques Marinier PEPIN et Fiacre TARSIEN, carrier à Armentières, pour le transport au port de Bretigny près Chenevière de 8 colonnes de pierre, 11 juin 1660; MC/ET/XXXV/410
    - LAMBERT Nicolas Seigneur de Thorigny, la Postolle, Sucy en Brie § Marché d'arpentage de la terre et seigneurie de Thorigny entre Nicolas LAMBERT et Jean LEMAISTRE, arpenteur à Courgenay, 25 décembre 1660; MC/ET/XXXV/410
    - LEMAISTRE Jean Arpenteur à Courgenay (89 Yonne) § Marché d'arpentage par Jean LEMAISTRE de la terre et seigneurerie de Thorigny appartenant à Nicolas LAMBERT, seigneur de Thorigny, 25 décembre 1660; MC/ET/XXXV/410
    - THORIGNY Terre et seigneurerie § Marché d'arpentage de THORIGNY appartenant à Nicolas LAMBERT, seigneur de Thorigny, par Jean LEMAISTRE, arpenteur à Courgenay, 25 décembre 1660; MC/ET/XXXV/410
  - Minutes. 1661, janvier - 1661, juillet, janvier 1661 - juillet 1661; MC/ET/XXXV/411
    - LAMBERT Nicolas Seigneur de Thorigny, la Postolle et Sucy en Brie § Transaction entre Nicolas LAMBERT et André LEDOUX, maçon à Sucy au sujet d'une maison qu'il fait bâtir à Sucy, 28 avril 1661; MC/ET/XXXV/411
    - LE DOUX (André) Maçon à Sucy en Brie § Transaction entre. .. et Nicolas LAMBERT, seigneur de Thorigny, au sujet d'une maison qu'il fait bâtir à Sucy, 28 avril 1661; MC/ET/XXXV/411
      accord; Le Doux, André
    - Maçon LE DOUX André § Transaction avec Nicolas LAMBERT au sujet de la maison qu'il fait construire à SUCY., 28 avril 1661; MC/ET/XXXV/411
      accord; Le doux, André; Lambert, Nicolas
  - Minutes. 1661, août - 1661, décembre, août 1661 - décembre 1661; MC/ET/XXXV/412
  - Minutes. 1662, janvier - 1662, juin, janvier 1662 - juin 1662; MC/ET/XXXV/413
  - Minutes. 1662, juillet - 1662, décembre, juillet 1662 - décembre 1662; MC/ET/XXXV/414
  - Minutes. 1663, janvier - 1663, mai, janvier 1663 - mai 1663; MC/ET/XXXV/415
  - Minutes. 1663, juin - 1663, décembre, juin 1663 - décembre 1663; MC/ET/XXXV/416
  - Minutes. 1664, janvier - 1664, juin, janvier 1664 - juin 1664; MC/ET/XXXV/417
    - Engagement par Josias de Soulas, écuyer, sieur de Floridor, Marguerite Baloré, sa femme, demeurant rue Beaurepaire, Zacharie Jacob, sieur de Monfleury, Jeanne de La Chappe, sa femme, demeurant rue Saint-Sauveur, Claude Deschamps, sieur de Villiers, François Chastelet, sieur de Beauchasteau, Madeleine Du Pougeait, sa femme, François Juvenon, sieur de La Fleur, Noël Breton, sieur de Hauteroche, demeurant rue Pavée, Raymond Poisson, sieur de Belleroche, et Victoire Guérin, sa femme, demeurant rue Françoise, Alix Faviot, veuve (sic) de Nicolas Devin, sieur des Oeillets, Françoise Jacob, femme de Mathieu d'Ennebault, bourgeois de Paris, comédiens de la troupe royale de l'hôtel de Bourgogne, de Guillaume Marcoureau, sieur de Brécourt, comédien de la troupe de Monsieur, demeurant rue Saint-Honoré, dans leur troupe, avec une part égale à celle des autres comédiens et promesse d'admettre sa femme, Etiennette Des Urlis, dès qu'il y aura une place vacante., 17 mars 1664 - 21 mars 1664; MC/ET/XXXV/417
      À la suite: 1664, 21 mars. Convention entre les comédiens précédents réglant à 1 000 livres de pension viagère annuelle l'indemnité à accorder à ceux d'entre eux qui, pour raison d'âge ou de maladie, devront quitter le théâtre.
      Documents du Minutier central concernant l'histoire littéraire (1650-1700) [2295 actes], par Madeleine Jurgens et Marie-Antoinette Fleury, Paris, Presses universitaires de France, 1960, p. 89 (instrument de recherche imprimé dématérialisé dont la version intégrale est accessible en ligne par la rubrique 'Autres instruments de recherche', voir contexte dans le Plan d’orientation général - Notaires de Paris, guides thématiques du Minutier).
      Date de révision: 2009-2011
      Date de création de la notice: 2009
      Documents du Minutier central concernant l'histoire littéraire (1650-1700), par Madeleine Jurgens et Marie-Antoinette Fleury. Presses universitaires de France, 1960, XXIII-511 p.
      convention; Beaurepaire (rue); Saint-Sauveur (rue); Pavée (rue); Française (rue); Saint-Honoré (rue); Mauconseil (rue); Bourgogne (hôtel de); Soulas, Josias de; Baloré, Marguerite; Jacob, Zacharie; La Chappe, Jeanne de; Deschamps, Claude; Chastelet, François; Du Pougeait, Madeleine; Juvenon, François; Breton, Noël; Poisson, Raymond (1630?-1690); Guérin, Victoire; Faviot, Alix; Devin, Nicolas; Jacob, Françoise; Ennebault, Mathieu d'; Marcoureau, Guillaume (1638-1685); Des Urlis, Etiennette (1629-1713); acteur
    - Association de Nicolas Le Roy, sieur de La Marre, logé rue Saint-Sauveur, agissant pour lui et pour ses filles, Anne et Claire Le Roy, et André Trochon, époux de celle-ci, Jean de Hilleret, sieur de Boncourt, et Marie Biet, sa femme, demeurant au cloître Saint-Germain-l'Auxerrois, Pierre-Paul Billet, sieur de Solaire, demeurant rue Sainte-Marguerite, Jacques de Saint-Bazille, sieur des Essars, demeurant rue Galande, Ange-François, sieur de Belleroche, demeurant rue de l'Arbre-Sec, comédiens et comédiennes du Roi, pour représenter la comédie à la campagne, pendant un an., 5 avril 1664; MC/ET/XXXV/417
      acte de société; Saint-Sauveur (rue); Saint-Germain-l'Auxerrois (cloître); Sainte-Marguerite (rue); Galande (rue); Arbre-Sec (rue de l'); Le Roy, Nicolas; Le Roy, Anne; Le Roy, Claire; Trochon, André; Hillarret, Jean de; Biet, Marie; Billet, Pierre Paul; Saint-Bazille, Jacques de; Belleroche, Ange François de; acteur
    - Association de Marie de Salary, femme de Nicolas Auzout, sieur de La Plesse, logée rue du Petit-Lion, paroisse Saint-Sauveur, Jean Loscu, sieur de Beauchesne, demeurant rue des Canettes, Charles Mangot, dit Lecoq, demeurant à l'hôtel de Soissons, Antoine Loscu, sieur de Beauchesne, demeurant avec son père, Jean Loscu, Charlotte Meslier, femme de Jean Guillemois du Chesnay, sieur de Rosidor, comédien du Roi en la troupe du Marais, demeurant rue des Deux-Portes, Marie Marcoureau, fille de défunt Pierre Marcoureau, sieur de Beaulieu, et de Marie Boulanger, demeurant rue de Poitou, afin de jouer la comédie avec François Auzout de La Plesse, fils de Nicolas, et le sieur de La Cousture, s'il se présente, pendant un an, dans différentes villes et, pour commencer, à Abbeville., 5 avril 1664; MC/ET/XXXV/417
      pièce jointe: Arras. 1664, 6 mars. Procuration par le sieur de La Plesse à sa femme.
      Documents du Minutier central concernant l'histoire littéraire (1650-1700) [2295 actes], par Madeleine Jurgens et Marie-Antoinette Fleury, Paris, Presses universitaires de France, 1960, p. 90 (instrument de recherche imprimé dématérialisé dont la version intégrale est accessible en ligne par la rubrique 'Autres instruments de recherche', voir contexte dans le Plan d’orientation général - Notaires de Paris, guides thématiques du Minutier).
      acte de société; procuration; Petit-Lion-Saint-Sauveur (rue du); Canettes (rue des); Deux-Portes (rue des); Poitou (rue de); Soissons (hôtel de); Abbeville (Somme); Arras (Pas-de-Calais); Auzout, Nicolas; Salary, Marie; Loscu, Jean; Mangot, Charles; Loscu, Antoine; Meslier, Charlotte; Guillemois, Jean; Marcoureau, Marie; Marcoureau, Pierre; Boulanger, Marie; Auzout, François; acteur
  - Minutes. 1664, juillet - 1664, décembre, juillet 1664 - décembre 1664; MC/ET/XXXV/418
  - Minutes. 1665, janvier - 1665, 7 juin, janvier 1665 - 7 juin 1665; MC/ET/XXXV/419
    - Association de Nicolas Biet, sieur de Beauchamps, comédien du Roi, demeurant rue Saint-Martin, paroisse Saint-Merri, en son nom et pour Françoise Petit, sa femme, Madeleine Biet, leur fille, Charles Biet, leur fils, Alexandre Deschamps et Marie d'Aubigny, fille majeure, et de Vincent Dubourg, sieur de Jolimont, Robert Dufort, Jean Mignot, dit Mondorge, et Françoise Auzout, femme de Richard Ouart, pour jouer la comédie dans les villes du royaume pendant un an., 26 mars 1665; MC/ET/XXXV/419
      Pièce jointe: Orléans. 1665, 24 mars. Procuration par Alexandre Deschamps, Charles Biet de Bauchamps, Madeleine Biet de Bauchamps, Françoise Petit et Marie d'Aubigny.
      Documents du Minutier central concernant l'histoire littéraire (1650-1700) [2295 actes], par Madeleine Jurgens et Marie-Antoinette Fleury, Paris, Presses universitaires de France, 1960, p. 92 (instrument de recherche imprimé dématérialisé dont la version intégrale est accessible en ligne par la rubrique 'Autres instruments de recherche', voir contexte dans le Plan d’orientation général - Notaires de Paris, guides thématiques du Minutier).
      acte de société; procuration; Saint-Martin (rue); Orléans (Loiret); Biet, Nicolas; Petit, Françoise; Biet, Madeleine; Biet, Charles; Deschamps, Alexandre; Aubigny, Marie d'; Dubourg, Vincent; Dufort, Robert; Mignot, Jean; Auzout, Françoise; Ouart, Richard; acteur
    - Faubourg Saint-Marcel 'Pont aux Crêpes' § Procès-verbal de visite par maçon des dégâts causes par les eaux à la maison de Nicolas BOUTTIN. .., 6 juin 1665; MC/ET/XXXV/419
      Bouttin, Nicolas
  - Minutes. 1657 - 1665, septembre, 1657 - septembre 1665; MC/ET/XXXV/420
    1657 à septembre 1665: minutes.
    1664 à 1665: brevets.
    Pierre Paviot...subrogé à l'office et pratique Colas confesse que led. sr. Colas ...luy a baillé ...les minuttes d'actes et brevets d'obligation contenues en l'estat, mémoire ou répertoire cy-devant escript, qui sont ...68 et ce pour adjouter et mettre au rang des autres minuttes et brevetz.de la pratique dud. Sr. Colas, qui soit entre les mains dud. Pavyot, et dont les répertoires n'ont point esté vériffiez, lesd. pratiques luy ayant esté mis entre les mains sans avoir fait lad. vérifications et pourquoy aussy il n'en est point encores chargé ... lesquelles minuttes et lors du scellé qui fut aposé sur ses effez par l'huissier Baisile, à la requête de Me Jean Le Roy greffier en la quatrieme Chambre des Enquêtes et lesquelz..il avoit voulu retenir pardevers luy jusques a présent pour monstrer que c'estoit sans raisons que l'on l'avoit bien voulu retenir pardevers luyhjusques a présent pour monstrer que c'estoit sans raison que l'on l'avoit cy devant réputer absent, et comme tel, fait créer un curateur à son absence, pour raison de quoy il a instance pendante en la cour à l'encontre desd. Le Roy et Basile, apointée entre les parties par arest pardevant ...conseiller raporteur, desquelles pièces led. Pavyot se charge ...5 avril 1674.
  - Brevets. 1644 - 1649, MC/ET/XXXV/421
    brevet notarié
    - Obligations concernant des marchands ramoneurs lombards, le 18 juin 1645., MC/ET/XXXV/421
      Étrangers en France, Français à l'étranger et aux colonies, XVIe-XIXe siècle (env. 1.000 actes), par le personnel du Minutier,1950-2000 (fichier papier entièrement dématérialisé; voir contexte dans le Plan d’orientation général - Notaires de Paris, guides thématiques du Minutier).
      Date de création de la notice: 2002
      obligation; Lombardie (Italie); commerçant
    - Obligations concernant des marchands-ramoneurs lombards, les 2 février 1648 et 26 décembre 1648., 2 février 1648 - 26 décembre 1648; MC/ET/XXXV/421
    - Quittance concernant Jean Fourgon, tapissier, rue du Puits., 11 janvier 1722; MC/ET/XXXV/421
      Histoire de l'art, 1700-1750, études XIII à XXXIX (env. 7.500 actes), par Mireille Rambaud, 1966-1975 (fichier papier entièrement dématérialisé; voir contexte dans le Plan d’orientation général - Notaires de Paris, guides thématiques du Minutier).
      Date de création de la notice: 2008
      quittance; Puits (rue du); Fourgon, Jean; tapissier
  - Brevets. 1650 - 1654, MC/ET/XXXV/422
  - Brevets. 1655 - 1664, MC/ET/XXXV/423
    Acte(s) de la même période coté(s) séparément:
    Voir aussi MC/ET/XXXV/355.
    Actes imparfaits 1649 - 1662 ( ?).
  - Expéditions de notaires divers. 1634 - 1718, MC/ET/XXXV/597; AVELINE, Pierre; BAILLY, Mathieu; BLANCHARD, Antoine; CHEVALIER, Claude; CHUPPIN, Jean; LAUVERJON, François; MOUFLE, Simon III; SAVIGNY, Nicolas I de; TABOUE, Nicolas
    Expéditions d'actes de Gabriel René Mesnil (1710-1717) et de divers notaires: Nicolas Dournel (1627), Denis Camuset (1634), Jean Colas (1648), Jean Chuppin (1684), Nicolas II Boindin (1687, 690), Bonnin, notaire à Saint-Cloud et Boulogne, (1689), René Desforges (1691-1710), Blanchard (1695), Simon III Moufle (1695), Mathieu Bailly (1703), Nicolas I de Savigny (1703), Nicolas Taboué (1709), Mouflette, notaire à Meru (1710), Aveline (1715), François Lauverjon (1716), Claude Chevalier (1717).
    copie authentique
- Répertoire(s) de Jean COLAS, 8 janvier 1645 - 7 juin 1665; MC/RE/XXXV/8
  - Répertoire. 1645, 8 janvier - 1665, 7 juin, 8 janvier 1645 - 7 juin 1665; MC/RE/XXXV/8
    Informations concernant le classement et la cotation:
    Le niveau inférieur de description, quand il existe, correspond aux mentions d'actes contenues dans le répertoire. Parmi celles-ci, certaines peuvent y être décrites, de manière plus ou moins détaillée. Pour consulter l'acte proprement dit, il convient de rechercher la cote au niveau des articles (registre ou liasse) des minutes du notaire (cote de type 'MC/ET').